# **Thais Veras Lopes**

SQN 406 Bloco B Asa Norte **(61)** 9 **9277-2964** 

thaistvl@gmail.com

29 anos • Brasileira • Casada

## **OBJETIVO: Área Administrativa**

#### RESUMO DE QUALIFICAÇÕES

Carreira desenvolvida na área ambiental inicialmente com ampla experiência em estudo de impacto ambiental e relatório de impacto ambiental. Após este período desenvolveu-se na área administrativa no controle de gestão de processos, gerenciamento de solicitações, análise de orçamentos, elaboração de relatórios, prestação de contas e realização de eventos científicos.

#### EXPERIÊNCIA PROFISSIONAL

01/2015 a atual Fundação de Apoio à Pesquisa - FAPDF
Gerente de Acompanhamento e Avaliação - GEAC

Atividade: Responsável pelo acompanhamento de todos os processos vigentes da FAPDF, gerenciando, principalmente, as solicitações de remanejamentos, pedidos de prorrogações, entrega de prestação de contas, pesquisa de Ad Hocs (avaliações) para projetos de pesquisa, dentre outras demandas.

01/2013 a 04/2014 Universidade de Brasília – UNB Faculdade de Medicina
Auxiliar administrativo do Laboratório Multidisciplinar de Pesquisa em Doença de Chagas
LMPDC.

✓ Atividade: Responsável pela secretaria do laboratório, gerenciando as atividades essenciais de gestão de um laboratório, elaboração de prestações de contas e acompanhamento de todo o planejamento financeiro.

11/2011 a 11/2012 Fundação de Apoio à Pesquisa - FAPDF
Gerente de Acompanhamento e Avaliação - GEAC

✓ Atividade: Responsável pelo acompanhamento de todos os processos vigentes da FAPDF, gerenciando, principalmente, as solicitações de remanejamentos, pedidos de prorrogações, entrega de prestação de contas dentre outras demandas. Presidente da Comissão para efetuar a vistoria nos bens adquiridos no âmbito dos projetos apoiados pela FAPDF.

# **ATUAÇÕES ANTERIORES**

Gestão Ambiental da BR-135;

Membro da equipe de Gestão Ambiental do Projeto de Pavimentação e Revitalização da BR-135.

✓ Atividade: Produção de oficinas e cartilhas de educação ambiental e execução de alguns dos programas ambientais expostos no Plano de Controle Ambiental pré-estabelecido pelo EIA. Site da BR: www.br135.com.br

# Secretaria de Desenvolvimento Urbano, Habitação e Meio Ambiente - SEDUMA Unidade Administrativa — Subsecretaria do Meio Ambiente do DF / SUMAM.

✓ Atividades: Núcleo de desenvolvimento urbano do Distrito Federal. Regulamentação de Projetos de Lei e Decretos sobre o Meio Ambiente.

#### GeoLógica Consultoria Ambiental;

Estudo de Impacto Ambiental feito na área da Ponte de Terra e Arine Mansões Paraíso no Gama – DF para o Projeto de Regularização.

✓ Atividade: Coordenadora dos estagiários em todas as saídas de campo com a função de monitorar a área, aplicar questionários sócio-ambientais e fazer o levantamento desses dados para aplicação no EIA.

### FORMAÇÃO ACADÊMICA

**Pós-graduação em Análise Ambiental e Desenvolvimento Sustentável** - concluído em 08/2012 UniCEUB

**Graduação em Gestão Ambiental** - concluído em 12/2008 UniCESP

#### **I**DIOMA

Inglês – Compreende bem; fala pouco; lê bem; escreve pouco.

#### FORMAÇÃO COMPLEMENTAR

- ✓ Curso Elaboração de Projeto Básico e Termo de Referência EGOV 2015
- ✓ Atualização e aperfeiçoamento Curso de Didádito do Ensino Superior UniCEUB
- ✓ II,III e IV Fórum de Protagonismo Juvenil;
- ✓ 3º Congresso Nacional Gente Nova "DI≠ERENÇA", o maior congresso da juventude da América Latina, objetivando trazer uma nova fase de crescimento pessoal, profissional e social;
- ✓ I Simpósio Amazônia e Desenvolvimento Nacional Plano da Amazônia Sustentável, realizado na Câmara Federal e no Senado Federal;
- ✓ II Simpósio Amazônia O desafio do Modelo de Desenvolvimento;
- ✓ Seminário O Brasil diante do Pré-Sal, realizado na Câmara dos Deputados Congresso Nacional;
- ✓ VI e VIII Encontro Verde das Américas Conferência das Américas para o Meio Ambiente e Desenvolvimento Sustentável;
- ✓ Rio+20 Cúpula dos Povos;
- ✓ Mais de 300 horas em seminários e congressos.

# **INFORMÁTICA**

- ✓ Usuária avançada do Sistema Operacional Windows;
- ✓ Conhecimentos no Pacote Office;
- ✓ Internet;
- ✓ OutLook.